臺灣高等法院刑事判決
111年度上訴字第3368號
上  訴  人  
即  被  告  杜偉豪


                   

選任辯護人  游成淵律師
(法扶律師)          
上列上訴人因毒品危害防制條例案件，不服臺灣新北地方法院11
1年度訴字第481號，中華民國111年7月13日第一審判決（起訴案
號：臺灣新北地方檢察署111年度偵字第4055號），提起上訴，
本院判決如下：
    主  文
上訴駁回。
    事實及理由
壹、審理範圍
    按刑事訴訟法第348條於民國110年6月16日修正，同年月18
    日施行，修正施行前該條規定「上訴得對於判決之一部為之
    （第1項）；未聲明為一部者，視為全部上訴。對於判決之
    一部上訴者，其有關係之部分，視為亦已上訴（第2項）」
    ，修正施行後規定「上訴得對於判決之一部為之（第1項）
    。對於判決之一部上訴者，其有關係之部分，視為亦已上訴
    。但有關係之部分為無罪、免訴或不受理者，不在此限（第
    2項）。上訴得明示僅就判決之刑、沒收或保安處分一部為
    之（第3項）」，同日修正施行之刑事訴訟法施行法第7條之
    13則規定「中華民國110年5月31日修正通過之刑事訴訟法施
    行前，已繫屬於各級法院之案件，於施行後仍適用修正前刑
    事訴訟法第348條規定；已終結或已繫屬於各級法院而未終
    結之案件，於施行後提起再審或非常上訴者，亦同」。本件
    被告杜偉豪經原審判決後，於111年9月6日提起上訴繫屬本
    院（見本院卷第3頁），自應適用修正後之刑事訴訟法第348
    條。原審判處被告共同販賣第二級毒品罪，被告及辯護人於
    本院審理程序中表示本案僅就量刑部分上訴（見本院卷第84
    頁），故本院以原審認定之犯罪事實（如附件）及論罪為基
    礎，僅就原審判決量刑部分審理，且不包括沒收部分，先予
    敘明。
貳、駁回上訴之理由
一、原審詳查後，適用修正前毒品危害防制條例第4條第2項、第
    17條第1項、第2項，並就量刑部分以：被告為圖一己之私利
    ，無視於國家防制毒品危害之禁令，而與同案被告黃柏翰共
    同販賣甲基安非他命利，危害他人身心健康，兼衡其販賣之
    甲基安非他命重約5公克，所獲取之報酬僅3千元，及被告自
    陳其教育程度為高職肄業，入監前從事第四台拉纜線之工程
    人員，經濟狀況小康（見原審卷第185頁），暨犯後坦承犯
    行，態度良好等一切情狀，量處有期徒刑1年4月，量刑堪認
    妥適。
二、被告上訴意旨以：被告偵審均坦承犯行，且供出上游，因而
    查獲，被告就本案的犯罪情節所得輕微，且販賣對象僅有一
    人，犯罪情節單純，請援引刑法第59條規定，再給予被告減
    輕其刑，並予緩刑宣告云云。
三、經查：
　㈠按量刑輕重係屬事實審法院得依職權自由裁量之事項，苟已
    斟酌刑法第57條各款所列情狀而未逾越法定刑度，不得遽指
    為違法（最高法院72年台上字第6696號判決意旨參照），本
    件原審判決已經詳細記載量刑審酌各項被告犯罪情節及犯罪
    後之態度等一切情狀，並予以綜合考量，且援引毒品危害防
    制條例第17條第1項、第2項酌減其刑，而修正前販賣第2級
    毒品，最輕本刑為7年以上有期徒刑，本件經2次減刑事由後
    ，原審僅量處有期徒刑1年4月，已屬接近最低刑度，難謂有
    何違反比例、平等原則過苛之情形。
　㈡又按刑法第59條規定：「犯罪情狀顯可憫恕，認科以最低度
    刑仍嫌過重者，得酌量減輕其刑」，此雖為法院依法得行使
    裁量之事項，然非漫無限制，必須犯罪另有特殊之原因、環
    境與情狀，在客觀上足以引起一般之同情，認為即予宣告法
    定低度刑期，猶嫌過重者，始有其適用，最高法院著有69年
    台上字第4584號判決可考，是以，為此項裁量減輕其刑時，
    必須就被告全部犯罪情狀予以審酌，在客觀上是否有足以引
    起社會上一般人之同情，而可憫恕之情形，始謂適法，此有
    最高法院88年度台上字第6683號判決意旨可參。本件第二級
    毒品甲基安非他命為違禁物，持有即構成犯罪，販售更為重
    罪，此應為被告所明知，且施用毒品有害身心，被告稱係為
    施用毒品始販售毒品，亦難認犯罪情狀有何憫恕之處，而本
    罪之最輕刑度為有期徒刑7年，被告經2次減刑後，原審僅量
    處有期徒刑1年4月，難認有何刑度過重之情況，自不宜再援
    引刑法第59條酌減其刑。又被告雖請求給予緩刑宣告，然被
    告前有多次施用毒品前科，當知毒品戕害身心甚鉅，更不應
    加以販售毒害他人，難認係一時失慮而為本件犯行，如不於
    機構執行，難收矯正之效，且難以維持法秩序，是被告請求
    予以緩刑宣告，難認有據。
　㈢被告提起上訴，指摘原判決不當，請求再予從輕量刑並給予
    緩刑，並無理由，應予駁回。
據上論斷，應依刑事訴訟法第368條，判決如主文。
本案經檢察官彭毓婷提起公訴，檢察官陳玉華到庭執行職務。
中　　華　　民　　國　　111 　年　　10　　月　　26　　日
                  刑事第八庭    審判長法　官  陳世宗
                                      法　官  吳勇毅
                                      法　官  呂寧莉
以上正本證明與原本無異。
如不服本判決，應於收受送達後20日內向本院提出上訴書狀，其
未敘述上訴之理由者並得於提起上訴後20日內向本院補提理由書
（均須按他造當事人之人數附繕本）「切勿逕送上級法院」。
                                      書記官  賴資旻
中　　華　　民　　國　　111 　年　　10　　月　　26　　日
附件：原判決書事實欄
 「杜偉豪明知甲基安非他命為毒品危害防制條例列管之第二級
 毒品，依法不得持有及販賣，詎杜偉豪竟於民國109年5月10日
 透過臉書訊息告知黃柏翰(暱稱「Po Han Hua」，所犯販賣第二
 級毒品罪部分已判決確定)關於杜偉豪之已成年友人「小偉」欲
 購甲基安非他命5公克之事，杜偉豪遂與黃柏翰共同意圖營利，
 基於販賣第二級毒品之犯意聯絡，由杜偉豪聯繫「小偉」購買
 毒品事宜，經「小偉」同意購買後，再由黃柏翰於109年5月10
 日某時許，在新北市○○區○○路00巷00弄0號0樓黃柏翰之住所，
 將甲基安非他命5公克交付杜偉豪，復由杜偉豪於同（10）日某
 時許，在新北市板橋區某處路邊，將上開甲基安非他命5公克交
 付「小偉」，「小偉」並於同（10）日12時45分許，將購毒之
 價金新臺幣（下同）12,000元轉帳匯入黃柏翰所有之中華郵政
 股份有限公司帳號00000000000000號帳戶，黃柏翰再依其與杜
 偉豪之內部約定將所取得之12,000元價款留下9,000元後，將所
 餘3,000元分配與杜偉豪。」